臺灣高等法院臺中分院刑事裁定　　　　　　　　　　　九十一年度聲再字第八六號
　　再審聲請人
　　即受判決人 甲○○
右列聲請人因竊盜案件，對於本院八十九年度上易字第二七五八號中華民國八十九年
十二月十九日確定判決（臺灣臺中地方法院八十九年度易字第二七○七號、臺灣臺中
地方法院檢察署八十九年度偵字第一一二六六號）聲請再審，本院裁定如左：
    主      文
再審之聲請駁回。
    理      由
一、按法院認為無再審理由，經以裁定駁回後不得更以同一原因聲請再審，刑事訴訟
    法第四百三十四條第二項定有明文；本件聲請意旨略以： (1)本件扣案扳手之規
    格為長十五公分、而兩頭「凹」形之大小，一為十二厘米，一為十四厘米，因規
    格太大均無法旋動鎖車牌之十厘米六角形螺絲，此部分事實於貴院甚至一審及檢
    察署均未審酌，聲請人亦從未提出請求調查，然於判決前已存在，當時為法院、
    當事人所不知，至現在始發現，與刑事訴訟法第四百二十條第一項第六款所謂發
    現確實之新證據相符，此觀判決書僅記載扣案扳手長十五公分而未記載兩頭「凹
    」形之規格大小為何及能否旋動鎖車牌之螺絲而拆下車牌等證據，即足以證明貴
    院及一審根本從未調查審酌，應重新再審。又 (2)扣案扳手是從何處扣得，應交
    代清楚，本件全卷內均無任何證據證明扣案扳手是從何處所扣得，為重大瑕疵，
    亦應再審予以查明等語。
二、經查本件聲請意旨就 (1)扣案扳手之規格部分，業經聲請人於本院九十一年度聲
    再第四六號聲請再審案中即曾以「扣案扳手係警員為了績效隨便拿出扳手一支而
    入聲請人罪，因該扳手規格不符，根本無法旋轉螺絲而拆下車牌，我國車牌之螺
    絲孔均為一公分，僅十厘米六角形螺絲可鎖進孔內，扣案扳手根本無法旋動十厘
    米六角形螺絲，足認聲請人自白與事實不符。綜上所述，上開新證據於原審審理
    時即已存在，但聲請人事後才發現，致原確定判決未及調查斟酌，且該新證據足
    以動搖原判決，使聲請人得受較輕之有利判決，因認本件發現確實之新證據，聲
    請再審等語，並提出十厘米六角形螺絲一個為證」提起再審，而本院嗣於九十一
    年三月七日即以「聲請人於本案上訴二審時，業於上訴狀陳明扣案扳手並非聲請
    人用以拆取車牌之扳手，然為本院確定判決所不採，認第一審判決認事用法並無
    違誤，並以「扣案之扳手係其所有，已據其於偵查時自白在卷」，而認上訴無理
    由予以判決駁回，對此有利聲請人之主張既為原確定判決所不採，聲請人事後提
    出十厘米六角形螺絲為證，以圖證明在原審前所為有利之主張為真實，據以聲請
    再審，該項證據即非判決後所發見，顯難憑以聲請再審，況扣案扳手迭經第一審
    及第二審法院調查斟酌，並非事實審法院判決前已經存在而未及調查斟酌，亦與
    發現確實之新證據有間，聲請人依刑事訴訟法第四百二十條第一項第六款規定聲
    請再審，即無理由」予以裁定駁回聲請人該再審之聲請，有該裁定在卷可憑，是
    聲請人仍以前揭扣案扳手之規格不符等事由認係發現新證據而提起再審之聲請，
    顯係以同一原因聲請再審，灼然甚明。另 (2)扣案扳手來源部分，亦業經本院於
    九十年二月五日以九十年度聲再第一四號以「本件聲請人所舉聲請再審之理由，
    經本院調閱本院八十九年度上易字第二七五八號原卷查核結果，均經原確定判決
    逐一審酌，並於判決理由詳予述，且扣案證物亦於審判程序逐一提示，經聲請
 人表示意見無訛，聲請人任意舉前開理由聲請再審，核與上引法條所定無一相符
    」，而認無再審理由予以裁定駁回，聲請人復以相同事由聲請再審，再經本院於
    九十一年一月三日以九十年度聲再字第三一八號以「原審法院八十九年度易字第
    二七○七號判決及本院八十九年度上易字第二七五八號確定判決，均已詳載認定
    聲請人持扳手竊盜之依據，聲請人猶執陳詞辯稱該扳手非其所有警員如何能扣得
    扳手一支？警員之查辦及如何扣得扳手一支，暨從何處扣得之整個過程，均未詳
    細記載於扣押筆錄內云云，核無可採」，而認無再審理由予以裁定駁回，有本院
    九十年度聲再第一四號、九十年度聲再字第三一八號刑事裁定各一份在卷可稽。
    綜上，該等裁定均已就聲請再審之原因事實為實體上裁判，而非僅以聲請之程序
    不合法，予以駁回，則聲請人又以同一原因聲請再審，揆諸首揭條文規定，其聲
    請再審之程序顯屬違背規定，應予駁回。
據上論斷，應依刑事訴訟法第四百三十三條、第四百三十四條第一項裁定如主文
中      華      民      國      九十一   年       四      月    三十    日
                                  臺灣高等法院臺中分院刑事第七庭
                             審判長法  官  林  榮  龍
                                              法  官  黃  日  隆
                                              法  官  江  錫  麟
右正本證明與原本無異。
不得抗告。
                                              書記官  陳  美  利
中      華      民      國      九十一   年       五      月     一     日
                                                                        Ｋ
